ACORDAO-COMPLETO-2574780

ACÓRDÃO 725/2023 ATA 2/2023 - PRIMEIRA CÂMARA

VISTOS, relatados e discutidos estes autos de representação formulada contra possíveis irregularidades ocorridas no processamento do Pregão Eletrônico 8/2022, conduzido pela 10ª Superintendência Regional da Polícia Rodoviária Federal no Estado da Bahia (SPRF-BA) , cujo objeto é a contratação de empresa especializada na prestação de serviços de limpeza e conservação.
ACORDAM os Ministros do Tribunal de Contas da União, reunidos em sessão da Primeira Câmara, ante as razões expostas pelo Relator, em:
9.1. conhecer da representação, com fundamento no artigo 113, § 1º, da Lei 8.666/1993, c/c os artigos 235 e 237, VII, do Regimento Interno deste Tribunal, e no artigo 103, § 1º, da Resolução - TCU 259/2014;
9.2. dar ciência desta deliberação, bem como do relatório e voto que a fundamentam, à 10ª Superintendência Regional de Polícia Rodoviária Federal - BA para adoção das providências de sua alçada e armazenamento em base de dados acessível ao Tribunal, com cópia para a Controladoria-Geral da União, arquivando-se os autos e dando-se ciência à representante, nos termos dos artigos 106, § 2º, inciso I, § 3º e § 4º, inciso II, da Resolução - TCU 259/2014.

Representação sobre supostas irregularidades em licitação, na modalidade pregão, com o objeto de contratar empresa especializada na prestação de serviços de limpeza e conservação para atender às necessidades da Superintendência Regional da Polícia Rodoviária Federal na Bahia (SPRF-BA).

Primeira Câmara

10ª Superintendência Regional de Polícia Rodoviária Federal - BA.

3. Interessados/Responsáveis: não há.

13.1. Ministros presentes: Benjamin Zymler (na Presidência) e Walton Alencar Rodrigues (Relator).
13.2. Ministros-Substitutos convocados: Augusto Sherman Cavalcanti e Weder de Oliveira.

WALTON ALENCAR RODRIGUES

Adoto, como relatório e com ajustes de forma, instrução cuja proposta foi acolhida pela instância dirigente da Unidade de Auditoria Especializada em Contratações:
INTRODUÇÃO
	Trata-se de representação a respeito de possíveis irregularidades ocorridas no âmbito do Pregão Eletrônico 8/2022, sob a responsabilidade da 10ª Superintendência Regional de Polícia Rodoviária Federal - BA (SPRF-BA) , com valor estimado de R$ 1.467.463,49 (peça 4, p. 69) , cujo objeto é a contratação de empresa especializada na prestação de serviços de limpeza e conservação para atender às necessidades da Superintendência Regional da Polícia Rodoviária Federal na Bahia (SPRF-BA) - peça 8, p. 1) .
Seguem abaixo informações adicionais sobre o certame:
a licitação em tela não envolve registro de preço;
o certame está em fase de recurso no momento e, portanto, não houve assinatura do contrato decorrente da licitação; e
não houve pedido de impugnação do edital.
O representante alega, em suma, a ocorrência da seguinte irregularidade: 
o pregoeiro recusou a proposta da licitante JR Construções e Empreendimentos Eireli, ora representante, por não julgar estar de acordo com o edital, embora esse seja claro quanto à formação dos preços, que deve ser por metro quadrado:
a.1) nesse sentido, o pregoeiro insiste em afirmar que os valores unitários dos postos de serviço devem ser somados e que o resultado deve ser idêntico ao valor da proposta;
a.2) a IN - Seges-MP 5/2017 é clara em dizer que serviços por metro quadrado devem considerar os valores unitários dos postos de serviço apenas para compor os preços do metro quadrado, que será variado de acordo com a metodologia e produtividades adotadas pela licitante; 
a.3) diante do exposto, solicitou intervenção dessa Corte para garantir o direito, a isonomia, a competitividade e a legalidade no processo licitatório informado.
Afirma ainda que existe dano irreversível para a administração pública caso o TCU não suspenda imediatamente o certame, com a justificativa de que o pregoeiro está contratando, de maneira ilegal, proposta com valor mais elevado.		
Não foram registradas solicitações adicionais.
EXAME DE ADMISSIBILIDADE
Inicialmente, deve-se registrar que a representação preenche os requisitos de admissibilidade constantes no art. 235 do Regimento Interno do TCU, haja vista a matéria ser de competência do Tribunal, referir-se a responsável sujeito a sua jurisdição, estar redigida em linguagem clara e objetiva, conter nome legível, qualificação e endereço do representante, bem como encontrar-se acompanhada de suficientes indícios concernentes à irregularidade ou ilegalidade.
Destaca-se que os recursos empregados na licitação são de origem federal, oriundos de aplicação direta pela UJ.
Além disso, JR Construções e Empreendimentos Eireli (JR) , cuja qualificação é licitante, contratado ou pessoa física ou jurídica (lei de licitações) , tendo como procurador Francisco Pereira Borges Junior, possui legitimidade para representar ao Tribunal, consoante disposto no art. 113, § 1º, da Lei 8.666/1993, c/c o art. 237 do Regimento Interno/TCU.
Ainda, conforme dispõe o art. 103, § 1º, in fine, da Resolução - TCU 259/2014, verifica-se a existência do interesse público no trato das supostas irregularidades, tendo em vista que, caso confirmadas, há potencial risco de dano ao erário, em razão da possibilidade de não ser selecionada a proposta mais vantajosa obtida no certame.
Dessa forma, a representação poderá ser conhecida, por estarem presentes todos os requisitos de admissibilidade constantes no art. 113, § 1º, da Lei 8.666/1993, c/c os arts. 235 e 237, VII, do Regimento Interno/TCU, e no art. 103, § 1º, da Resolução - TCU 259/2014.
EXAME SUMÁRIO 
Na oportunidade, deixa-se de proceder ao exame sumário previsto no caput do art. 106 da Resolução - TCU 259/2014, dando-se prosseguimento ao processo, consoante permissivo constante do §5º do aludido artigo, visto que relevante e necessária a atuação direta deste Tribunal no caso concreto, uma vez que, a teor do que prescreve o art. 106, §7º, I, da precitada resolução, a matéria de fundo tratada nos presentes autos tende a agregar valor à construção de jurisprudência sobre a tese discutida e/ou os fatos trazidos são considerados de alto risco, relevância ou materialidade.
EXAME TÉCNICO 
Análise dos pressupostos para adoção de medida cautelar
Consoante o art. 276 do Regimento Interno/TCU, o Relator poderá, em caso de urgência, de fundado receio de grave lesão ao Erário, ao interesse público, ou de risco de ineficácia da decisão de mérito, de ofício ou mediante provocação, adotar medida cautelar, determinando a suspensão do procedimento impugnado, até que o Tribunal julgue o mérito da questão. Tal providência deverá ser adotada quando presentes os pressupostos da plausibilidade jurídica e do perigo da demora.
I.1.  Perigo da demora
Está configurado o pressuposto do perigo da demora por tratar-se de contratação não decorrente de registro de preços, cujo contrato está na iminência de ser assinado.
I.2.  Perigo da demora reverso
Não há como concluir acerca da presença do pressuposto, uma vez que não há informação acerca da existência de contrato atual e, se houver, sobre o valor desse contrato. Desse modo, deve ser promovida diligência para obtenção de tais informações. 
I.3.  Plausibilidade jurídica
A partir das alegações do representante foram identificadas as seguintes irregularidades:
I.3.1.  Erros no preenchimento da planilha de preços unitários
Fundamento legal ou jurisprudencial: erros no preenchimento da planilha de preços unitários não são motivos para a desclassificação de licitante, quando a planilha puder ser ajustada sem majoração do preço global ofertado. Nesse sentido, o Acórdão 898/2019-TCU-Plenário (rel. Min. Benjamin Zymler) .  É irregular a desclassificação de proposta vantajosa à Administração por erro de baixa materialidade que possa ser sanado mediante diligência, por afrontar o interesse público (Acórdão 2239/2018-TCU-Plenário, rel. Min. Ana Arraes) .	
Análise:
Inicialmente, foi realizada pesquisa ao Portal de Compras Governamentais, onde foram obtidas a ata do certame (peça 7) , edital do certame e anexos (peça 8) e proposta da empresa JR, da qual foi impressa a aba "resumo" (peça 9) .
Na sequência, verificou-se que a soma dos lances para os 155 itens ofertados pela JR importou em R$ 1.359.233,99 (calculado a partir da citada aba "resumo") . Por sua vez, a soma dos 155 itens licitados, na planilha resumo, indica valor total de R$ 1.345.762,04 (peça 9, p. 5) .
A ata do certame contém a mensagem de recusa em cada um dos itens. Vide, por exemplo a mensagem relativa ao item 154 (peça 7, p. 94) :
Recusa da proposta. Fornecedor: JR CONSTRUCOES E EMPREENDIMENTOS LTDA, CNPJ/CPF: 13.963.910/0001-11, pelo melhor lance de R$ 183,6000. Motivo: Por não ter corrigido o sobrepreço verificado na proposta encaminhada de R$ 3.334,51, a despeito de ter sido solicitada a correção no prazo de 2 horas, a nova planilha encaminhada com o mesmo valor global de R$ 1.345.762,04, sendo o somatório das planilhas de formação de preços R$ 1.355.897,04.
Em razão disso, foi encaminhada mensagem eletrônica à UJ solicitando esclarecimentos acerca de ter ocorrido essa recusa, sendo que o preço estava abaixo do ofertado na fase de lances, tendo sido obtido a resposta à peça 12:
1 - Inicialmente informamos que a referida licitação, modalidade Pregão Eletrônico, nº 08/2022 da UASG 200114, se encontra na fase de RECURSO, tendo em vista a manifestação de intenção de recorrer apresentada por três dos licitantes participantes:
JR CONSTRUCOES E EMPREENDIMENTOS LTDA CNPJ/CPF: 13963910000111LIMPAR LIMPEZA E CONSERVACAO LTDA CNPJ/CPF: 08775721000185SOLUTION SERVICOS, MANUTENCAO E CONSERVACAO LTDA CNPJ/CPF: 1694075300011
2 - Com os seguintes prazos:
Data limite para registro de recurso: 04/01/2023.
Data limite para registro de contrarrazão: 09/01/2023.
Data limite para registro de decisão: 19/01/2023.
3- Quanto ao somatório de Itens ofertado pela Licitante JR CONSTRUCOES E EMPREENDIMENTOS LTDA, no valor total de R$ 1.355.897,07, que o mesmo não possuía comprovação de correspondência prevista no Item 12 do Anexo VI-B da Instrução Normativa 05/2017 de 26 de maio de 2017:
"Para cada tipo de área física deverá ser apresentado pelas proponentes o respectivo Preço Mensal Unitário por Metro Quadrado, calculado com base na planilha de custos e formação de preços, contida no Anexo VII-D desta Instrução Normativa"
4 - Sendo assim, realizamos a verificação do somatório de valores que constam nas respectivas ABAS (Anexo VII-D desta Instrução Normativa) da planilha encaminhada pela Licitante JR CONSTRUCOES E EMPREENDIMENTOS LTDA, constatando uma diferença a maior de R$ 3.334,51 anual.
5- Isto posto, solicitamos através do "chat" o envio de nova proposta corrigida no prazo, inicialmente de 1 (uma) hora, prorrogado para 2 (duas) horas por solicitação da mesma, que ao invés de proceder a redução do seu lance, iniciou questionamento sobre a diferença constatada por essa CPL-BA.
6 - Ao fazermos nova verificação, constatamos que o sobrepreço, ou seja, valores do lance da Licitante JR CONSTRUCOES E EMPREENDIMENTOS LTD, sem a devida correlação com as planilhas do ANEXO VII-D da IN 05/2017, são superiores aos citados na oportunidade de operação do pregão.
Lance ofertado pela JR CONSTRUCOES E EMPREENDIMENTOS LTDA no sistema R$1.355.897,07.
Valor apurada nas planilhas de Custo da JR Construções R$ 1.351.024,80
Logo a diferença, sem comprovação com planilhas de ANEXO VII-D da IN 05/2017 foi de R$ 4.872,27
Segue em anexo a planilha de verificação dos cálculos e a Ata de realização do referido Pregão 08/2022.
A planilha encaminhada pela PRF (peça 10) contém erro, ao indicar o custo mensal do servente de Barreiras como R$ 3.044,94, quando o ofertado pela licitante JR foi R$ 3.450,95. Fazendo-se tal ajuste, a soma dos valores dos funcionários alocados seria R$ 1.355.897,07 (peça 11) .
Considerando que, aparentemente, o pregoeiro não havia entendido que a soma do valor dos lances da JR no pregão era R$ 1.359.233,99, e não R$ 1.345.762,04, ou seja, que os valores das planilhas, ainda que com divergência, estão menores do que o valor ofertado na plataforma eletrônica (fase de lances) , foi feito novo contato, ao que o pregoeiro respondeu:
O cerne da questão é a impossibilidade de aceitação de proposta que não atenda o disposto no Item 12 do Anexo VI-B da Instrução Normativa 05/2017 de 26 de maio de 2017, ou seja o VALOR FINANCEIRO obtido pela produtividade por área e a SUA CORRETA CORRESPONDÊNCIA com as planilhas de contratação dos serventes e encarregado conforme ANEXO VI-B, pois assim constituí uma contratação incongruente.
Sendo assim, foi oportunizada a possibilidade de correção para a Licitante JR CONSTRUCOES E EMPREENDIMENTOS LTDA., o que não efetuou, pelo contrário apresentou a planilha final superior a própria proposta que encaminhará anteriormente.
Observe-se ainda que a Licitante seguinte, VERZZON - ADMINISTRACAO DE SERVICOS LTDA, também encaminhou de forma divergente a proposta e a planilha de custos, sendo oportunizada com o mesmo prazo de correção e que assim o fez.
Reitero que a referida licitação se encontra em fase de recurso e a decisão será proferida pela autoridade competente oportunamente.
Conforme jurisprudência deste Tribunal, as planilhas de composição de custos e formação de preços dos licitantes possuem caráter subsidiário e instrumental (Acórdão 906/2020-TCU-Plenário, rel. Min. Weder de Oliveira) . Conforme apontado pela licitante vencedora no chat do Portal de Compras Governamentais (peça 7, p. 96) , em diálogo iniciado no dia 28/12/2022, às 10h16min, a situação representa redução no valor ofertado, o que pode ser considerado como valor negociado no sistema:
Em análise prévia a aba resumo da planilha de composição de custos refizemos os cálculos dos itens e verificamos que todos estão abaixo do valor ofertado no sistema Comprasnet. Realizando a soma pelo Excel chegamos ao valor de R$ 1.345.762,04 anual e mensal de R$ 112.146,84...
Realizando a soma dos itens pela calculadora manual o valor anual é de R$ 1.345.762,05 com margem para o arredondamento das casas decimais pelo Excel...
O valor total ofertado por nós no sistema Comprasnet foi de R$ 1.359.074,71. Sendo assim uma economia de R$ 13.312,67 entre os valores ofertados na disputa e o ajustamento da planilha.
Solicito que seja informado a aba da planilha e número de linha onde Vossa Senhoria encontrou a diferença para que possamos agir de maneira pontual a fim de darmos celeridade ao processo.
Agradeço desde já a atenção. 
Ressaltamos que o custo do encarregado já está incluído no custo por m² como pode ser observado na aba M². Sendo assim nos valores da aba Resumo já está incluído todos dos custos referentes aos 32 ASG e 1 encarregado conforme previsão editalícia.
Na sequência, cerca de uma hora após, foi encaminhada pela JR a planilha final e, após cerca de duas horas, feita a convocação da licitante Verzzon pelo pregoeiro (peça 7, p. 96) . Destaca-se que a proposta da licitante Verzzon teve valor global de R$ 1.364.842,32 (peça 13) , sendo, portanto, 1,42% superior à proposta negociada.
Assim, verifica-se que a UJ deixou de aceitar o menor preço obtido no certame em razão da divergência, quando foi implicitamente autorizada pela licitante JR a considerar a diferença entre o valor ofertado no sistema (lances) e o valor da planilha, que seria considerado 'valor negociado', item a item, conforme já consta na planilha. A diferença anual entre a planilha resumo (resultante da soma dos itens) e a soma do custo dos 33 funcionários (R$ 1.355.897,07 - R$ 1.345.762,04 = R$ 10.135,03) representa 0,7% do valor contratado.
Conforme análise das planilhas de formação de preços de todos os serventes e do encarregado, constatou-se que a margem de lucro constante nas planilhas foi de 4,5% para o encarregado, 0,5% para o servente de Itabuna e, para os demais 31 serventes o percentual variou entre 4,5% e 6,5%, sendo que o valor com maior repetição (moda) foi 6,5%. Desse modo, a diferença de 0,7% pode ser absorvida pela diminuição da margem de lucro nas planilhas de custo dos funcionários terceirizados, sem risco de que ocorra a inexequibilidade do contrato em razão dessa diferença.
Desse modo, entende-se não haver óbice à aceitação da proposta da JR em razão de tal divergência. De outra banda, sua recusa atenta contra o princípio da obtenção da proposta mais vantajosa (art. 3º da Lei 8.666/1993) .
Desse modo, deve ser promovida oitiva da UJ para que se pronuncie sobre os fatos narrados. Além disso, cabe propor diligência para obtenção de informações atualizadas acerca do certame e de eventuais contratos atualmente mantidos pela SPRF-BA, conforme já apontado na análise do perigo da demora reverso.
Em função do exposto, considera-se que há plausibilidade jurídica nas irregularidades tratadas nesse tópico.
CONCLUSÃO
Diante do exposto, propõe-se o conhecimento da representação, satisfeitos os requisitos de admissibilidade constantes no art. 113, § 1º, da Lei 8.666/1993, c/c os arts. 235 e 237, VII, do Regimento Interno/TCU, e no art. 103, § 1º, da Resolução - TCU 259/2014.
Além disso, em que pese estarem configurados os pressupostos do perigo da demora e da plausibilidade jurídica em nos argumentos trazidos na representação, não há elementos suficientes nos autos para a conclusão acerca do pressuposto do perigo da demora reverso, motivo pelo qual será proposta a realização de oitiva prévia e diligência.
Por fim, diante dos encaminhamentos propostos, entende-se que não haverá impacto relevante na unidade jurisdicionada e/ou na sociedade.
INFORMAÇÕES ADICIONAIS
Não houve pedido de ingresso aos autos por parte do representante. 
Não houve pedido de vista e/ou cópia por parte do representante.
Não houve pedido de sustentação oral por parte do representante. 
Não há processos conexos e apensos.
PROPOSTA DE ENCAMINHAMENTO
Em virtude do exposto, propõe-se:
a)	conhecer da representação, satisfeitos os requisitos de admissibilidade constantes no art. 113, § 1º, da Lei 8.666/1993, c/c os arts. 235 e 237, VII, do Regimento Interno deste Tribunal, e no art. 103, § 1º, da Resolução - TCU 259/2014;
b) realizar a oitiva prévia da 10ª Superintendência Regional de Polícia Rodoviária Federal - BA, com fulcro no art. 276, § 2º, do Regimento Interno deste Tribunal para que, no prazo de cinco dias úteis, se pronuncie, referente ao objeto Pregão Eletrônico 8/2022, acerca da existência dos pressupostos da medida cautelar pleiteada e acerca dos indícios de irregularidade indicados nesta instrução, em especial quanto aos seguintes tópicos:
c) recusa da proposta da licitante JR Construções e Empreendimentos Eireli, uma vez que os valores constantes na sua planilha de custos são inferiores aos ofertados no certame e, portanto, poderiam ser considerados como 'valor negociado' na operação do Portal de Compras Governamentais, o que afronta o princípio da obtenção da proposta mais vantajosa, contido no art. 3º da Lei 8.666/1993 e a jurisprudência deste Tribunal, a exemplo dos Acórdão 898/2019-TCU-Plenário e 2239/2018-TCU-Plenário;  
d)  demais informações que julgar necessárias; e
e)  designação formal de interlocutor que conheça da matéria para dirimir eventuais dúvidas, informando nome, função/cargo, e-mail e telefone de contato;
f)  diligenciar a 10ª Superintendência Regional de Polícia Rodoviária Federal - BA, com fundamento nos artigos 157 e 187 do Regimento Interno deste Tribunal, para que, no prazo de cinco dias uteis, encaminhe cópia dos seguintes documentos e/ou esclarecimentos:
f.1)  informação atualizada sobre o andamento do Pregão Eletrônico 8/2022;
f.2)  informar se foi firmado o contrato decorrente do supracitado certame licitatório:
f.3) em caso negativo, esclarecer: i) se estão cobertos contratualmente, com razoável vigência, pelo serviço a ser contratado nessa licitação encaminhando cópia os documentos comprobatórios (contratos e respectivos termos aditivos) ; ii) caso haja a possibilidade de manutenção do contrato com a atual prestadora dos serviços (anterior ao mencionado pregão eletrônico) , se as condições dessa contratação seriam melhores (menor preço e atendimento satisfatório) do que aquelas que se estão em vias de contratar, encaminhando cópia da planilha de preços atualizada; e iii) se houve mudança quantitativa ou qualitativa do objeto desse contrato e do dessa licitação eletrônica; e
f.4)	em caso positivo, esclarecer se já está em execução, encaminhando também cópia do instrumento contratual; e
f.5) demais informações que julgar necessárias;
	g) alertar a 10ª Superintendência Regional de Polícia Rodoviária Federal - BA quanto à possibilidade de o TCU vir a conceder medida cautelar para a suspensão do ato ou procedimento impugnado, caso haja indicativo de afronta às normas legais e/ou possibilidade de ocorrência de prejuízos à Administração, bem como quanto à possibilidade de o TCU vir a determinar o retorno de fase do certame, caso confirmadas as irregularidades indicadas na representação; e
	h)  encaminhar cópia da presente instrução à 10ª Superintendência Regional de Polícia Rodoviária Federal - BA, de maneira a embasar suas respostas às oitiva prévia e diligência ora propostas.

Francisco Pereira Borges Junior, representando JR Construções e Empreendimentos Eireli.

Não atuou.

REPRESENTAÇÃO. PREGÃO ELETRÔNICO. CONTRATAÇÃO DE SERVIÇOS CONTINUADOS DE LIMPEZA E CONSERVAÇÃO PREDIAL. INDÍCIO DE DESCLASSIFICAÇÃO INDEVIDA DE PROPOSTA VENCEDORA DA ETAPA DE LANCES. CONHECIMENTO. BAIXO RISCO DE A IRREGULARIDADE COMPROMETER A EXECUÇÃO DO OBJETO EM ANÁLISE. AFASTAMENTO DA INTERVENÇÃO FISCALIZATÓRIA DIRETA DO TCU. CIÊNCIA À UNIDADE JURISDICIONADA PARA ADOÇÃO DAS PROVIDÊNCIAS DE SUA ALÇADA E ARMAZENAMENTO DE DADOS PARA POSTERIOR CONTROLE. ARQUIVAMENTO.

REPRESENTAÇÃO (REPR)

Unidade de Auditoria Especializada em Contratações (AudContratações).

Trata-se de representação formulada pela empresa JR Construções e Empreendimentos Eireli contra possíveis irregularidades ocorridas no processamento do Pregão Eletrônico 8/2022, conduzido pela 10ª Superintendência Regional da Polícia Rodoviária Federal no Estado da Bahia (SPRF-BA) , com valor estimado de R$ 1.467.463,49, cujo objeto é a contratação de empresa especializada na prestação de serviços de limpeza e conservação.
Até a conclusão da instrução na Unidade Técnica, a situação do procedimento licitatório é de encerramento das etapas competitiva de lances e de habilitação da licitante vencedora do certame, Verzzon Administração de Serviços Ltda., pelo valor global de R$ 1.364.842,32. Porém, não houve homologação do torneiro licitatório, adjudicação do objeto, tampouco a celebração de contrato, uma vez que se encontram pendentes de análise e decisão recursos administrativos interpostos por licitantes.
A representante JR Construções e Empreendimentos Eireli contesta decisão proferida pelo pregoeiro por haver desclassificado sua proposta comercial, em razão de os valores constantes da planilha final ajustada de custos e preços dos serviços, no montante global de R$ 1.345.762,04, serem inferiores aos ofertados pela própria empresa na etapa de lances em que se sagrou vencedora, no total de R$ 1.355.897,07, caracterizando recusa indevida da Administração à seleção de proposta mais vantajosa.
Ao final, requer conhecimento da representação, deferimento de medida cautelar suspensiva do procedimento licitatório e, no mérito, procedência da inicial.
Em instrução preliminar, a Unidade de Auditoria Especializada em Contratações (antiga Secretaria de Controle Externo de Aquisições Logísticas) propõe conhecer da peça inaugural como representação, promover a oitiva dos responsáveis da SRPRF-BA e realizar diligências complementares.
Feito esse resumo, decido.
Conheço da peça inaugural como representação, preenchidos os requisitos de admissibilidade para espécie representação, com fulcro no artigo 113, § 1º, da Lei 8.666/1993, c/c os artigos 235 e 237, VII, do Regimento Interno deste Tribunal, e no artigo 103, § 1º, da Resolução - TCU 259/2014.
Contudo, em exame sumário, depreendo ser de baixo risco o indício de irregularidade noticiado na representação, o que não justifica a intervenção fiscalizatória desta Corte de Contas.
Nos termos do artigo 106, § 2º, inciso I, da Resolução-TCU 259/2014 eventual concretização da irregularidade teria baixo impacto no alcance do objeto sob análise. As condições de habilitação e os preços negociados com a empresa vencedora do certame, Verzzon Administração de Serviços Ltda., no valor de R$ 1.364.842,32, ainda assim, atendem plenamente aos requisitos do edital, não se configurando risco de contratação de entidade inidônea ou de superfaturamento dos serviços ajustados, os quais se encontram abaixo do preço estimado pela Administração para a futura contratação, no montante R$ 1.467.463,49.
Além disso, verifico, em análise perfunctória, que a comissão processante observou rito procedimento estabelecidos no edital ao verificar coerência entre os valores negociados e o que resulta do somatório de custos e preços da proposta final apresentada à Administração, tendo facultado à empresa representante oportunidade para corrigir eventual discrepância no preenchimento da planilha, o que não veio a ser realizado.
Mesmo que o excessivo rigor formal tenha condão de preterir seleção de proposta final mais vantajosa da JR Construções, contrário à jurisprudência desta Corte, caberá à própria Administração reanalisar eventual equívoco na etapa de análise do recurso administrativo.  Em todo caso, na situação concreta, não cabe ao Tribunal de Contas da União atuar diretamente como instância revisional em processo licitatório, cuja competência primária é da Administração contratante.
Ante o exposto, voto por que a representação seja arquivada, com prévia ciência à unidade jurisdicionada para adoção das providências de sua alçada e armazenamento em base de dados acessível ao Tribunal, bem como envio de cópia para o respectivo órgão de controle interno, conforme prevê artigo 106, § 4º, inciso II, da Resolução-TCU 259/2014.
TCU, Sala das Sessões, em tagDataSessao.
WALTON ALENCAR RODRIGUES 
Relator